【裁判字號】    96,訴,4998
【裁判日期】    970321
【裁判案由】    毒品危害防制條例
【裁判全文】
臺灣高雄地方法院刑事判決              96年度訴字第4998號
公  訴  人  臺灣高雄地方法院檢察署檢察官
被      告  甲○○
上列被告因違反毒品危害防制條例案件，經檢察官提起公訴（96
年度毒偵字第9464號），被告於準備程序中就被訴事實為有罪之
陳述，經告知簡式審判程序之旨，並聽取公訴人、被告之意見後
，本院合議庭裁定由受命法官獨任進行簡式審判程序，判決如下
：
    主  文
甲○○施用第一級毒品，累犯，處有期徒刑拾月。扣案之注射針
筒貳支，沒收。
    事  實
一、甲○○前於民國92年間因施用毒品案件，經臺灣高雄地方法
    院以92年毒聲字第1341號裁定送觀察、勒戒後，認有繼續施
    用毒品之傾向，嗣經臺灣高雄地方法院以92年毒聲字第1470
    號裁定送強制戒治1 年，於92年9 月3 日因無繼續施用毒品
    之傾向停止戒治出監，本罪部分經臺灣高雄地方法院檢察署
    檢察官以92年毒偵字第1423號提起公訴後，經臺灣高雄地方
    法院以92年度訴字第650 號判處有期徒刑8 月確定，於93年
    2 月25日入監，於93年9 月28日因縮短刑期執行完畢出監；
    復因毒品危害防制條例案件，經臺灣高雄地方法院94年訴字
    第1145號判處有期徒刑1 年6 月確定；再因毒品危害防制條
    例案件，經臺灣高雄地方法院94年訴字第2831號判處有期徒
    刑10月確定；又因竊盜案件，經臺灣高雄地方法院94年簡字
    第1771號判處拘役55日，上開三罪接續執行，於94年7 月2
    日入監服刑，甫於96年4 月20日因縮短刑期假釋出監。詎猶
    不知悔改，基於施用第一級毒品海洛因之犯意，於96年9 月
    14日12時許，在高雄縣美濃鎮○○路○段572 號住處內，以
    針筒注射之方式，施用第一級毒品海洛因1 次，嗣於96 年9
    月14日18時30分許，在屏東縣里港鎮○○村○○路1 之30號
    前，因涉嫌竊盜案為警帶回警局查辦，於同日22時30 分 許
    ，經其同意採尿送驗，檢驗結果呈嗎啡陽性反應，始知上情
    ，另於其住處扣得已使用過注射毒品海洛因用之針筒2支 。
二、案經屏東縣警察局里港分局報請臺灣高雄地方法院檢察署檢
    察官偵查起訴。
    理  由
一、本件被告甲○○所犯係死刑、無期徒刑、最輕本刑為3 年以
    上有期徒刑以外之罪，其於準備程序中就被訴事實為有罪之
    陳述，經法官告知簡式審判程序之旨，並聽取公訴人及被告
    之意見後，認為適宜由受命法官獨任進行簡式審判程序，依
    刑事訴訟法第273 條之1 第1 項規定，裁定由受命法官獨任
    進行審判程序，合先敘明。
二、訊據被告甲○○對於前揭犯罪事實坦承不諱，且被告被警查
    獲當日所採集之尿液，經送正修科技大學超微量研究科技中
    心檢驗，以酵素免疫分析法（EIA） 初步篩檢，並以氣相層
    析質譜法（GC/M S）複驗確認，結果係呈嗎啡陽性反應，有
    該中心出具之濫用藥物尿液檢驗報告、屏東縣警察局里港分
    局毒品案件嫌疑人尿液採證編號姓名對照表（檢體編號：
    96I012號）在卷可佐，復有扣案業已使用過注射毒品海洛因
    用之針筒2 支、警方所製扣押筆錄、扣押物品目錄表、扣押
    物照片附卷可憑，故本案事證明確，被告犯行，已堪認定。
三、被告前因施用毒品案件，經臺灣高雄地方法院以92年毒聲字
    第1341號裁定送觀察、勒戒後，認有繼續施用毒品之傾向，
    嗣經臺灣高雄地方法院以92年毒聲字第1470號裁定送強制戒
    治1 年，於92年9 月3 日因無繼續施用毒品之傾向停止戒治
    出監，有臺灣高等法院被告前案紀錄表1 份在卷可稽。是被
    告於強制戒治執行完畢釋放後，5 年內再犯本案之毒品危害
    防制條例第10條第1 項之罪，堪以認定，應予依法論科。
四、核被告所為，係犯毒品危害防制條例第10條第1 項之施用第
    一級毒品罪；其持有第一級毒品之低度行為，為施用第一級
    毒品之高度行為所吸收，不另論罪。被告於受有期徒刑之執
    行完畢後，5 年以內以故意再犯本案有期徒刑以上之罪，為
    累犯，應依刑法第47條第1 項規定，加重其刑。爰審酌被告
    前有施用毒品等前科，素行不佳，曾因施用毒品經強制戒治
    後，竟仍未能遠離毒品，顯見其不知警惕，意志不堅，甫經
    假釋出監，旋即再犯本案，足見之前所宣告刑責，對其而言
    尚無儆惕作用，惟念其於犯罪後業已坦承犯行，犯後態度非
    無足取，及施用毒品係自我戕害行為，並未危害他人等一切
    情狀，酌情量處如主文所示之刑。扣案之業已使用過注射毒
    品海洛因用之針筒2 支，為被告用以施用毒品而為其供犯罪
    所用之物，且屬被告所有，業經被告陳明在卷，爰依刑法第
    38條第1 項第2 款規定諭知沒收，附此敘明。
據上論斷，應依刑事訴訟法第273 條之1 第1 項、第299 條第1
項前段，毒品危害防制條例第10條第1 項，刑法第11條、第38
條第1 項第2款 ，第47條第1 項，判決如主文。
本案經檢察官游淑玟到庭執行職務。
中    華    民    國    97    年    3     月    21    日
                  刑事第十二庭  法  官  張  震
以上正本證明與原本無異。
如不服本判決應於收受本判決後10日內向本院提出上訴書狀，並
應敘述具體理由，如未敘述上訴理由者，應於上訴期間屆滿後20
日內補提理由書狀於本院（均須按他造當事人之人數附繕本）「
切勿逕送上級法院」。
中    華    民    國    97    年    3     月    24    日
                                書記官  鄒秀珍
附錄法條：
毒品危害防制條例第10條
施用第一級毒品者，處 6 月以上 5 年以下有期徒刑。
施用第二級毒品者，處 3 年以下有期徒刑。


司法院資訊處製作；財團法人民間司法改革基金會備份。
